臺灣高等法院民事裁定　　　　　　　　　96年度抗字第1547號
抗　告　人　甲○○
抗告人因與相對人龍庭大樓公寓大廈管理委員會間停止強制執行
事件，對於中華民國96年8 月21日臺灣新竹地方法院96年度聲字
第983 號裁定提起抗告，本院裁定如下：
    主  文
抗告駁回。
抗告程序費用由抗告人負擔。
    理  由
一、抗告意旨略以：依內政部函示，相對人之法定代理人因任期
    超過1 年，視同解任，無權召開任何區分所有權人會議。因
    此，其於96年元月15日、87年3 月25日召開區分所有權人會
    議所做成的決議當然無效；至於85年元月5 日召開之第1 次
    區分所有權人會議，無召集權人、無主席、無紀錄、無清點
    人數、無查對身份、無委託書等情事，既不符合一般會議必
    備的條件，更違反公寓大廈管理條例第32條後段等規定。抗
    告人已據此提起再審之訴，為免本件強制執行程序拍賣抗告
    人財產，造成難以挽回的損失，法院應於再審之訴判決確定
    前，裁定停止執行程序，原法院駁回抗告人之聲請，於法不
    合，應予廢棄等語。
二、按強制執行程序開始後，除法律另有規定外，不停止執行。
    有回復原狀之聲請，或提起再審或異議之訴，或對於和解為
    繼續審判之請求，或提起宣告調解無效之訴、撤銷調解之訴
    ，或對於許可強制執行之裁定提起抗告時，法院因必要情形
    或依聲請定相當並確實之擔保，得為停止強制執行之裁定，
    強制執行法第18條定有明文。其所謂「必要情形」應由法院
    就回復原狀之聲請，或再審之訴，或異議之訴，或抗告，在
    法律上是否顯無理由，以及如不停止執行，將來是否難於回
    復執行前之狀態等各情形予以斟酌（最高法院69年台抗字第
    577 號裁定意旨參照）。經查：相對人執原法院94年度竹簡
    字第731 號、94年度簡上字第83號給付管理費之確定判決（
    下稱系爭確定判決），聲請原法院以94年度執字第17788 號
    強制執行事件，拍賣抗告人所有之財產，而抗告人就上開執
    行名義，已以相對人之法定代理人資格有欠缺、區分所有權
    人會議係由無召權人召集，以及出席者未有委託書等決議無
    效之情形，認原確定判決有民事訴訟法第496 條第1 項第1
    款、第13款適用法規顯有錯誤、發現未經斟酌之證物等情事
    ，提起再審之訴（原法院96年度再易字第8 號），固據原法
    院調閱各該卷證查核屬實。惟查，抗告人前已以相同之再審
    事由，對系爭確定判決提起再審之訴，經原法院以95年度再
    易字第5 號判決，駁回抗告人再審之訴確定在案，有新竹地
    方法院95年度再易字第5 號判決足憑。抗告人復持同一理由
    再度提起再審之訴，並以其已提起該再審之訴為由，聲請裁
    定停止強制執行，原法院認為尚無停止該強制執行之必要，
    徵諸上開說明，於法並無違誤。抗告意旨指摘原裁定不當，
    求予廢棄，為無理由，應予駁回。
三、據上論結，本件抗告為無理由，爰裁定如主文。
中　　華　　民　　國　　96　　年　　10　　月　　1 　　日
                    民事第十五庭
                        審判長法　官  林恩山
　　　　　　　　　　  　      法　官　楊絮雲
　　　　　　　　　　　        法　官　陳雅玲
正本係照原本作成。
不得再抗告。
中　　華　　民　　國　　96　　年　　10　　月　　2 　　日
　　　　　　　　　　　　　　　書記官  葉國乾
